最高法院刑事判決　　　　　　九十四年度台上字第三九六三號
　　上　訴　人　甲○○
　　　　　　　　　　　　號
　　　　　　　　　　　　23號.
　　原　　　審
　　選任辯護人　賴彌鼎律師
　　　　　　　　林宗竭律師
上列上訴人因違反毒品危害防制條例案件，不服台灣高等法院中
華民國九十一年九月十一日第二審更審判決（九十一年度上更(一)
字第六一四號，起訴案號：台灣桃園地方法院檢察署八十八年度
偵字第三五０五號），由原審之辯護人代為上訴，本院判決如下
：
    主  文
上訴駁回。
　　理　由
按刑事訴訟法第三百七十七條規定：上訴於第三審法院，非以判
決違背法令為理由，不得為之。是提起第三審上訴，應以原判決
違背法令為理由，係屬法定要件。且必須依據卷內資料為具體之
指摘，並足據以辨認原判決已具備違背法令之形式，始屬相當。
原判決綜核上訴人甲○○及同案被告郭慶仁、證人即查獲警員呂
水賢之供證，扣案之上訴人所持安非他命一包 (驗餘淨重三．三
五三二公克）、郭慶仁轉售之安非他命一包（毛重二．０公克）
，暨憲兵司令部刑事鑑識中心鑑驗通知書等證據，認定上訴人確
有如原判決事實所載連續販賣第二級毒品安非他命之犯行，因而
將第一審關於論處上訴人意圖販賣而持有第二級毒品罪刑及諭知
上訴人販賣第二級毒品無罪之判決撤銷，改判論處上訴人連續販
賣第二級毒品罪刑。已敘明所憑證據及認定理由。而以上訴人否
認有上開犯行，辯稱：郭慶仁係經警察授意打電話出來聊天，確
無約定購買毒品，呂水賢前後供述不一不得作為不利之證據，又
伊以原價出售安非他命，並無營利之意圖云云，乃卸責之詞，不
足採信，於理由內詳加說明及指駁。經核所為論斷，均與卷內資
料相符，從形式上觀察，並無認定事實不依證據或有何採證違背
經驗法則、論理法則等違法情形存在。原審辯護人依刑事訴訟法
第三百四十六條規定代為上訴意旨略以：(一)、原判決採取郭慶仁
及呂水賢之供述認定上訴人先前已經二次與郭慶仁為毒品交易，
且原有販賣安非他命之犯意，然依供述內容並無上開證據，顯有
適用法令不當之違法。(二)、上訴人於原審請求傳訊證人郭慶仁及
呂水賢，因郭慶仁前後供述不一；而呂水賢之供述則關係上訴人
前往郭慶仁住處巷口是否單純聊天或約定販賣安非他命，均非不
易或不能調查，原審未予調查，自有應於審判期日調查之證據未
予調查之違法。(三)、原判決不採上訴人所稱以原價轉讓安非他命
與郭慶仁，及郭慶仁於偵查中所稱免費自上訴人處取得安非他命
，原審卻又採郭慶仁警詢之供述作為上訴人犯罪之證據，前後認
定自相矛盾；再本件查扣安非他命已非微量，量刑時又謂販毒數
量非夥，均有判決所載理由矛盾之違法。(四)、原審就郭慶仁警詢
與嗣後供述內容不一部分不加探求，且郭慶仁警詢供述係為邀減
刑之寬典而嫁禍上訴人，在未有補強證據下，原審遽採為判斷之
依據，亦屬適用法令不當之違法云云。按證人之供述前後稍有不
符或相互間有所歧異，究竟何者為可採，事實審法院非不可本於
經驗法則，斟酌其他情形，作合理之比較，定其取捨；若其基本
事實之陳述與真實性無礙時，仍非不得予以採信，非謂一有不符
或矛盾，即認其全部均為不可採信。從而供述之一部認為真實者
，予以採取，自非證據法則所不許。同案被告郭慶仁於警詢及偵
審中對於取自上訴人之安非他命之價格、時間等，供述雖前後有
不符之處，而上訴人所稱其安非他命取得來源及價格無從調查，
原審綜合全部卷證資料（包括證人呂水賢於第一審民國八十八年
六月一日、七月六日二次證言），認上訴人確有連續販售安非他
命予郭慶仁且有得利，亦無再傳訊證人郭慶仁與呂水賢之必要，
已詳述於判決理由三(三)(四)(五)(六)(八)，核屬事實審法院採證認事職權
之適法行使，自無違背證據法則、判決理由不備、判決理由矛盾
或調查未盡等情形。至於原判決記載對於上訴人販賣未遂遭查扣
安非他命之數量與連續販賣安非他命的數量，分別以並非微量或
數量非夥加以說明，惟此係就是否單純無償轉讓或整體量刑所為
說明，並非就同一事實而為齟齬之判斷，亦無上訴意旨所指判決
理由矛盾之違法。至其餘上訴意旨所執各詞，原判決已在理由內
逐一論斷綦詳，並無如上訴人所云之違法。上訴意旨，徒就原判
決已說明之事項，及原審採證認事之職權行使，任意指摘為違法
，且為事實之爭執，顯與法律規定得為第三審上訴理由之違法情
形，不相適合。其上訴違背法律上之程式，應予駁回。
據上論結，應依刑事訴訟法第三百九十五條前段，判決如主文。
中　　華　　民　　國　九十四　年　　七　　月　二十二　日
                      最高法院刑事第十一庭
                          審判長法官  洪　清　江
                                法官  石　木　欽
                                法官  李　伯　道
                                法官  韓　金　秀
                                法官  林　勤　純
      本件正本證明與原本無異
                                      書  記  官
中　　華　　民　　國　九十四　年　　七　　月　二十九　日
                                                    Ａ
